【裁判字號】    97,上易,1620
【裁判日期】    970826
【裁判案由】    詐欺
【裁判全文】
臺灣高等法院刑事判決                97年度上易字第1620號
上  訴  人  臺灣士林地方法院檢察署檢察官
上  訴  人
即  被  告  乙○○
上列上訴人等因被告詐欺案件，不服臺灣士林地方法院97年度易
字第503號，中華民國97年5月13日第一審判決（起訴案號：臺灣
士林地方法院檢察署97年度偵緝字第24號），提起上訴，本院判
決如下：
    主  文
上訴駁回。
    事實及理由
一、本案經本院審理結果，認為第一審法院以上訴人即被告乙○
    ○犯刑法第30條第2項、第339條第1項之幫助詐欺取財罪，
    而判處被告乙○○有期徒刑參月，並諭知如易科罰金，以新
    台幣壹仟元折算壹日。認事用法及量刑均無不當，應予維持
    ，並引用第一審判決書記載之事實、證據及理由（詳如附件
    —第一審判決書乙件）。
二、檢察官上訴意旨略以：被告出售2帳戶，致被害人甲○○○
    匯款新台幣（下同）236,000元至被告之郵局帳戶，該款若
    遭提領，損害難謂輕微；且被告出售帳戶予詐欺集團使用，
    助長詐欺集團犯罪，影響社會交易秩序，並增加追查之困難
    云云，指摘原審判決過輕。被告乙○○上訴，則以被害人甲
    ○○○實質上並未受害，被告事後已將詐騙金額236,000元
    歸還被害人（按應係被告出具書面，同意被害人取回已匯入
    被告帳戶之款項）云云，指摘原判決量刑過重。
三、本院查原審法院於科刑之際，已詳酌被告因一時失慮，輕易
    提供帳戶供他人掩飾犯罪所得使用，增加被害人尋求救濟之
    困難，造成人心不安，並助長詐騙犯罪之氣焰，使犯罪者得
    以取得詐取之財物，危害交易安全；暨被害人被詐騙之
    236,000元，倖未遭詐欺集團提領，即已查獲本案，被告犯
    後亦坦承犯行等一切情狀，而量處被告有期徒刑參月，並無
    過重或過輕情事，核屬事實審法院裁量權之合法行使。檢察
    官及被告上訴，所指原判決量刑過輕或過重云云，均無理由
    ，上訴應予駁回。
四、被告乙○○經合法傳喚，無正當理由不到庭，爰不待其陳述
    逕行判決。
據上論結，應依刑事訴訟法第371條、第368條、第373條判決如
主文。
本案經檢察官陳玉珍到庭執行職務。
中    華    民    國    97    年    8     月    26    日
                刑事第一庭  審判長法  官  葉騰瑞
                                  法  官  莊明彰
                                  法  官  王炳梁
以上正本證明與原本無異。
不得上訴。
                                  書記官  周月琴
中    華    民    國    97    年    8     月    27    日
附錄：本案論罪科刑法條全文
中華民國刑法第339條（普通詐欺罪）
意圖為自己或第三人不法之所有，以詐術使人將本人或第三人之
物交付者，處5年以下有期徒刑、拘役或科或併科1千元以下罰
金。
以前項方法得財產上不法之利益或使第三人得之者，亦同。
前二項之未遂犯罰之。


司法院資訊處製作；財團法人民間司法改革基金會備份。
